# 关于期末不能获取报表资料的权益法长投是否可以转为成本法核算

提问人：土豆拉拉 时间：2017-02-13 20:43:02
请教陈版，如果A公司持有B公司17%的股权，A向B派出副董事长，在 9 人董事会中占 2 席可以施加重大影响，采用权益法核算，由于B作为非国资上市公司每年合并报表报出时间较晚，导致作为国资公司的A在年报决算时不能获取B的相关审定报表。在这种情况下A应采取何种方式才可以保证以较为准确的数据报送国资委决算？ （目前A的做法是以B3季报公告的数据考虑所得税及少骨影响后反算年数据，但是这种做法一时准则性没有说服力，同时报告里也无法披露相关的联营企业财务信息）

回答人：chenyiwei
仅仅因为此类时间差就认为不具备重大影响、应调整为成本法核算，是不恰当的。建议A公司按自身决算的时间要求，提请B公司及时提供相关数据予以配合，同时在A公司的决算报表批准报出的当日，B公司同时在证券市场上进行业绩提示性公告（将提供给A的财务数据同时予以公告，同时注明系未审数），以防范内幕交易。